臺灣高等法院高雄分院刑事判決　　　　　九十三年度上易字第三六三號
　　上　訴　人　台灣屏東地方法院檢察署檢察官
　　被　　　告　甲○○
右上訴人因被告竊盜案件，不服臺灣屏東地方法院九十三年度易字第一七八號中華民
國九十三年六月十七日第一審判決（起訴案號：臺灣屏東地方法院檢察署九十三年度
偵字第一三七八號），提起上訴，本院判決如左：
      主      文
原判決撤銷。
甲○○共同連續毀壞安全設備竊盜，處有期徒刑壹年陸月。
扣押剪線器、斜口鉗、瓶口鉗、小剪刀、削刀各一支、螺栓二支、羊皮手套二個、線
紗手套一個、塑膠袋一卷、飼料袋二個、繩索一條，均沒收。
      事      實
一、甲○○意圖為自己不法之所有，基於概括之犯意，連續於下列時、地行竊：(一)、
    於民國九十三年二月二十四日上午七時許，在屏東市○○○路復興公園老人會，
    見丙○○所有停放該處之車號Ｆ六─七二四一號自小貨車車門未上鎖，進入該車
    內尋獲該車鑰匙後，以之竊取該自用小客車，得手後供己代步使用。(二)、於同年
    二月二十六日凌晨四時許，夥同綽號「遠仔」之不詳年籍成年男子，共同基於竊
    盜之犯意，至屏東縣鹽埔鄉○○村○○段一０六五號乙○○經營之養殖場，以不
    詳器具破壞養殖場鐵絲網圍籬之安全設備後，潛入竊取乙○○所有之鐵管七根（
    價約新台幣一萬元），得手後於同日上午十時五十分許，以前述贓車載運至屏東
    縣里港鄉○○路一二四之二號張蘇寶平經營之「高源資源回收場」欲販賣時，為
    警當場查獲並扣得該自用小貨車鑰匙一支，而綽號「遠仔」之男子則乘隙逃逸。
    (三)、於同年六月二十七日下午三時許，攜帶其所有客觀上可供兇器用之剪線器、
    斜口鉗、瓶口鉗、小剪刀、削刀各一支、螺栓二支，及羊皮手套二個、線紗手套
    一個、塑膠袋一卷、飼料袋二個、繩索一條，前往屏東縣九如鄉○○路○○道路
    ，以上開剪線器，剪斷台灣電力公司台電桿號茄苳高支十一左分四號至十一左分
    四號A1間，長約一百七十公尺之電纜線（價值約二千四百五十元），得手後尚未
    離去，即在該產業道路竹林旁被警查獲，並扣得上開竊得之電纜線及其所有供竊
    盜犯罪用之剪線器、斜口鉗、瓶口鉗、小剪刀、削刀各一支、螺栓二支，及羊皮
    手套二個、線紗手套一個、塑膠袋一卷、飼料袋二個、繩索一條。
二、案經屏東縣警察局里港分局報請臺灣屏東地方法院檢察署檢察官偵查起訴及檢察
    官移送併案審理。
      理      由
一、右開被告事實(一)、(二)之竊盜犯行，業據被告於偵查及原審供承不諱，核與被害人
    丙○○、乙○○二人指訴被竊情節相符，而被告駕駛該竊得之Ｆ六－七二四一號
    自小貨車載運竊得之鐵管，運至「高源資源回收場」欲販賣時被警查獲等情，亦
    據該回收場負責人張蘇寶平於警訊中陳述明確，並有乙○○、丙○○二人領回該
    失竊物之贓物認領保管收據二份在卷足稽。又被告行竊事實(三)台灣電力公司之電
    纜線之事實，業據被告於偵查中供承不諱，核與證人即台電公司職員李和仁於警
    訊中證述台電公司上開電纜線確實遭竊等情節相符，並扣有剪線器、斜口鉗、瓶
    口鉗、小剪刀、削刀各一支、螺栓二支，及羊皮手套二個、線紗手套一個、塑膠
    袋一卷、飼料袋二個、繩索一條，足資佐證，而該電纜線亦經台電公司人員領回
    ，亦有贓物認領保管收據一份在卷足憑，事證明確，被告犯行堪以認定。
二、核被告事實(一)之犯行，係犯刑法第三百二十條第一項之普通竊盜罪；事實(二)之犯
    行係犯同法第三百二十一條第一項第二款之毀壞安全設備竊盜罪（此部分起訴書
    認係犯普通竊盜罪，惟公訴人於原審審理時當庭變更起訴法條為加重竊盜罪，本
    院自無庸變更起訴法條，附此述明）；被告事實(三)之竊盜行為，係持客觀上具有
    危險性，可為兇器之剪線器、斜口鉗、瓶口鉗、小剪刀、削刀各一支、螺栓二支
    行竊電線，依電業法第一百零五條之規定，應依刑法第三百二十一條第一項第三
    款之攜帶兇器竊盜罪處斷。被告就事實(二)之竊盜犯行，與綽號「遠仔」之成年男
    子間，有犯意聯絡及行為分擔，均為共同正犯。又被告上開犯行，時間緊接，犯
    罪構成要件相同，顯係基於概括之犯意為之，應依連續犯之規定，論以情節較重
    之毀壞安全設備竊盜罪。被告事實(三)之竊盜犯行，雖未經起訴，惟與起訴部分有
    連續犯裁判上一罪關係，為起訴效力所及，本院仍應審理，併此明。
三、原審予以論罪科刑，固非無見，惟查：被告事實(三)之竊盜犯行，為起訴效力所及
    ，原審未及審理，尚未洽；檢察官上訴意旨，指摘原判決未審理被告事實(三)之竊
    盜犯行不當，為有理由，自應予以撤銷改判。審酌被告事實(一)、(二)之竊盜犯行被
    查獲後，復再犯事實(三)之竊盜犯行，顯無悔意等一切情狀，量處如主文所示之刑
    。扣押剪線器、斜口鉗、瓶口鉗、小剪刀、削刀各一支、螺栓二支，及羊皮手套
    二個、線紗手套一個、塑膠袋一卷、飼料袋二個、繩索一條，係被告所有，且供
    竊盜犯罪所用，業據被告於警訊中供述明確，均依刑法第三十八條第一項第二款
    宣告沒收。
四、被告經合法傳喚，無正當理由不到庭，爰不待其陳述，逕行判決。
據上論斷，應依刑事訴訟法第三百六十九條第一項前段、第三百七十一條、第三百六
十四條、第二百九十九條第一項前段、電業法第一百零五條、刑法第二十八條、第五
十六條前段、第三百二十一條第一項第二款、第三十八條第一項第二款，判決如主文
。
本案經檢察官張其主到庭執行職務。
中    華    民    國     九十三     年       九       月     二十二     日
                              臺灣高等法院高雄分院刑事第六庭
                                  審判長法官  王憲義
                                        法官  張盛喜
                                        法官  范惠瑩
右正本證明與原本無異。
不得上訴。
                                      書記官  林淑敏
中    華    民    國     九十三     年       九       月    二十四      日
參考法條：刑法第三百二十一條第一項
犯竊盜罪而有左列情形之一者，處六月以上五年以下有期徒刑：
一、於夜間侵入住宅或有人居住之建築物、船艦或隱匿其內而犯之者。
                                                                     Ａ
